臺灣臺中地方法院刑事判決　　　　　　 100年度易字第3446號
公　訴　人　臺灣臺中地方法院檢察署檢察官
被　　　告　江寬信
　　　　　　周銘輝
上列被告等因竊盜等案件，經檢察官提起公訴（100 年度偵字第
7099、18962 號），被告等於準備程序中就被訴事實為有罪之陳
述，經告以簡式審判之旨，並聽取意見後，經本院合議庭裁定由
受命法官獨任行簡式審判程序，本院判決如下：
    主    文
江寬信踰越安全設備於夜間侵入住宅竊盜，累犯，處有期徒刑拾
壹月。
周銘輝收受贓物，處有期徒刑月，如易科罰金，以新臺幣壹仟
元折算壹日。
    犯罪事實
一、江寬信前於民國97年間因施用第一、二級毒品案件，經臺灣
    彰化地方法院（下稱彰化地院）以97年度訴字第3065號判決
    分別判處有期徒刑7 月、3 月，應執行有期徒刑9 月確定；
    又於98年間因詐欺案件，經彰化地院以98年度簡字第1154號
    判決判處有期徒刑5 月確定；上開2 案共3 罪，後經彰化地
    院以98年度聲字第1598號裁定應執行有期徒刑1 年確定，甫
    於99年3 月13日執行完畢。周銘輝前於93年間因偽造文書案
    件，經彰化地院以93年度斗簡字第106 號判決判處有期徒刑
    （下稱第1 案）；又於93年間因施用第一、二級毒品案件，
    經臺灣高等法院臺中分院以93年度上訴字第575 號判決分別
    判處有期徒刑9 月、6 月，應執行有期徒刑1 年，其中施用
    第二級毒品罪部分，因不得上訴而於93年6 月18日確定，施
    用第一級毒品罪部分，則經提起上訴，並由最高法院以93年
    度臺上字第4375號判決駁回上訴，而於98年8 月19日確定（
    下稱第2 案）；再於94年間因竊盜案件，經本院以94年度易
    字第77號判決判處有期徒刑3 年8 月確定（下稱第3 案）；
    上開第1 案及第2 案共3 罪，經臺灣高等法院臺中分院以96
    年度聲減字第3896號裁定減刑，並與第3 案接續執行後，甫
    於99年1月6日縮短刑期假釋出監（保護管束期滿日期為99年
    11月21日，本件不構成累犯）。詎渠等2 人均不知悔改，周
    銘輝於保護管束期間內之99年10月23日下午某時，向江寬信
    索討江寬信先前所積欠之新臺幣（下同）1 萬元債務，江寬
    信因不堪其擾，遂向周銘輝佯稱欲向其友人借款償還該筆債
    務，並要求原不知情之周銘輝駕駛車牌號碼4923-C6 號自用
    小客車，搭載其前往臺中市○○區○○路780 至888 號之「
    別墅新世界社區」，並於同日晚上6 時許抵達該處，後江寬
    信要求周銘輝在社區門口等候，江寬信則獨自進入該社區，
    嗣江寬信見臺中市○○區○○路818 號張曉媛住宅之窗戶未
    鎖，認有機可趁，竟基於意圖為自己不法所有之竊盜犯意，
    踰越上開為安全設備之住宅窗戶，侵入該住宅內，並以徒手
    方式，竊取張曉媛放置在化妝臺上之現金1 萬8,000 元、人
    民幣3,000 元及ORISS 牌、雷達牌、寶格麗牌手錶各1 只（
    合計價值共約18萬元），得手後，將前揭竊得之財物裝入購
    物袋內，自上開住處大門步行至對面臺中市○○區○○路83
    7 號之空戶，再開啟該住戶之後門欲翻牆逃逸時，適為駿華
    公寓大廈管理維護股份有限公司派駐在該社區之管理員鍾俊
    田發現，江寬信隨即倉皇奔逃至社區外，並由周銘輝駕駛前
    揭車輛搭載其離開現場，周銘輝因見江寬信氣喘吁吁，且手
    提2 個袋子，遂在其所駕駛之前揭車上，質問江寬信是否行
    竊他人財物，江寬信自知無法再予隱瞞，始坦承上開竊盜之
    犯行；詎周銘輝明知江寬信所持有之現金係江寬信所竊得之
    贓物，竟仍基於收受贓物之犯意，於駕駛前揭車輛至臺中市
    ○○區○○路附近時，收受江寬信前揭所竊得之現金中之5,
    000 元，用以抵償前開債務。嗣張曉媛發覺其前揭財物失竊
    ，報警處理，經警方依社區管理員鍾俊田所提供之車牌號碼
    ，並調閱現場附近路口之監視錄影畫面，而循線查悉上情。
二、案經臺中市政府警察局第六分局報告灣臺中地方法院檢察署
    檢察官及臺灣臺中地方法院檢察署檢察官自動檢舉偵查起訴
    。
    理    由
一、按除被告所犯為死刑、無期徒刑、最輕本刑為3 年以上有期
    徒刑之罪或高等法院管轄第1 審案件者外，於第273 條第1
    項程序進行中，被告先就被訴事實為有罪之陳述時，審判長
    得告知被告簡式審判程序之旨，並聽取當事人、代理人、辯
    護人及輔佐人之意見後，裁定進行簡式審判程序；除簡式審
    判程序、簡易程序及第376 條第1 款、第2 款所列之罪之案
    件外，第1 審應行合議審判，刑事訴訟法第273 條之1 第1
    項、第284 條之1 分別定有明文。本件被告江寬信、周銘輝
    均係涉死刑、無期徒刑、最輕本刑為3 年以上有期徒刑之罪
    或高等法院管轄第1 審案件以外之罪，並於本院行準備程序
    時就被訴事實為有罪之陳述，本院合議庭依前揭規定，經評
    議結果，裁定改由受命法官獨任行簡式審判程序進行審理，
    是本件之證據調查，依刑事訴訟法第273 條之2 規定，不受
    同法第159 條第1 項、第161 條之2 、第161 條之3 、第16
    3 條之1 及第164 條至第170 條規定之限制，合先敘明。
二、上揭犯罪事實，業據被告江寬信、周銘輝於偵查、本院準備
    程序及審理時坦承不諱，且互核相符，亦核與證人即被害人
    張曉媛及證人鍾俊田於警詢中之證述相符；並有車籍詳細資
    料、現場及監視器翻拍照片共12張附卷可稽，足認被告2 人
    之任意性自白與事實相符，堪以採信。本案事證明確，被告
    2 人之上開犯行，均堪認定，應予依法論科。
三、按行為後法律有變更者，適用行為時之法律，但行為後之法
    律有利於行為人者，適用最有利之法律，刑法第2 條第1 項
    定有明文。所稱最有利之法律，在論罪科刑者，應將法律修
    正前、後之規定綜合比較，一併適用，不得予以割裂而分開
    適用（最高法院95年5 月23日第8 次刑庭總會決議意旨參照
    ）。查被告江寬信行為後，刑法第321 條第1 項業於100 年
    1 月26日修正公布，並自公布日施行。而修正前之刑法第32
    1 條第1 項原規定：「（第1 項）犯竊盜罪而有左列情形之
    一者，處6 月以上、5 年以下有期徒刑：（第1 款）於夜間
    侵入住宅或有人居住之建築物、船艦或隱匿其內而犯之者；
    （第2 款）毀越門扇、牆垣或其他安全設備而犯之者。」，
    而修正後刑法第321 條第1 項則規定：「（第1 項）犯竊盜
    罪而有下列情形之一者，處6 月以上、5 年以下有期徒刑，
    得併科新臺幣10萬元以下罰金：（第1 款）侵入住宅或有人
    居住之建築物、船艦或隱匿其內而犯之者；（第2 款）毀越
    門扇、牆垣或其他安全設備而犯之者。」，亦即修正後該條
    項於第1 款刪除「於夜間」之文字，擴大加重竊盜罪之適用
    範圍，使部分修正前原應適用普通竊盜罪論罪科刑之情形，
    於修正後改以加重竊盜罪論罪科刑，並增加得併科罰金新臺
    幣10萬元之規定；是經比較修正前後之規定，以修正前之規
    定對被告較為有利，依刑法第2 條第1 項前段規定，自應適
    用行為時之法律即修正前刑法第321 條第1 項第1 款、第2
    款之規定，合先敘明。
四、按刑法第321 條第1 項第2 款所謂「門扇」專指門戶而言，
    亦即為分隔住宅或建築物內外之間之出入口大門；而所謂「
    其他安全設備」，乃指除門扇牆垣以外，依通常觀念足認為
    防盜之一切設備而言（最高法院78年度臺上字第4418號判決
    意旨參照）。查99年10月23日之日沒時刻為下午5 時25分許
    乙情，有中央氣象局日出日沒時刻表在卷可考（見臺灣臺中
    地方法院檢察署100 年度偵字第7099號卷第63頁）；是本件
    被告江寬信於該日夜間6 時許，利用被害人住處之窗戶未鎖
    之機會，踰越該具有防盜效用而為安全設備之窗戶後，侵入
    該住宅內，以徒手方式，竊取被害人之前揭財物，是核被告
    江寬信所為，係犯刑法第321 條第1 項第1 款及第2 款之踰
    越安全設備於夜間侵入住宅竊盜罪。另核被告周銘輝所為，
    則係犯刑法第349 條第1 項之收受贓物罪。又被告江寬信前
    於97年間因施用第一、二級毒品案件，經彰化地院以97年度
    訴字第3065號判決分別判處有期徒刑7 月、3 月，應執行有
    期徒刑9 月確定；又於98年間因詐欺案件，經彰化地院以98
    年度簡字第1154號判決判處有期徒刑5 月確定；上開2 案共
    3 罪，後經彰化地院以98年度聲字第1598號裁定應執行有期
    徒刑1 年確定，甫於99年3 月13日執行完畢等情，有被告江
    寬信之臺灣高等法院被告前案紀錄表在卷可參，其於有期徒
    刑執行完畢後，5 年內故意再犯本件有期徒刑以上之罪，為
    累犯，應依刑法第47條第1 項之規定加重其刑。爰審酌被告
    江寬信前有搶奪、違反毒品危害防制條例、詐欺、竊盜等多
    項前科，被告周銘輝前有竊盜、違反貪污治罪條例、違反槍
    砲彈藥刀械管制條例、違反毒品危害防制條例等多項前科，
    有渠等之臺灣高等法院被告前案紀錄表在卷可按，渠等之素
    行均不佳，被告江寬信時值青年，不思以己身之力，以正當
    途徑，獲取所需，竟恣意竊取他人財物，被告周銘輝於假釋
    期間，明知被告江寬信所交付之財物為贓物，竟仍予以收受
    ，不僅造成被害人及警方追查贓物不易，亦間接助長竊盜犯
    罪之猖獗，惟諒渠等均能於偵查中、本院準備程序及審理時
    坦承犯行，態度尚可，暨審酌本件被害人所損失之財物價值
    非低等一切情狀，分別量處如主文所示之刑，並就被告周銘
    輝所科之刑，諭知易科罰金之折算標準。
據上論斷，應依刑事訴訟法第273 條之1 第1 項、第299 條第1
項前段，刑法第2 條第1 項、第349 條第1 項、第47條第1 項、
第41條第1 項前段，修正前刑法第321 條第1 項第1 款、第2 款
，刑法施行法第1 條之1 第1 項、第2 項前段，判決如主文。
本案經檢察官陳永豐到庭執行職務。
中    華    民    國   100    年    12    月    30    日
                  刑事第五庭    法  官  張瑋珍
以上正本證明與原本無異。
如不服本判決應於收受送達後10日內向本院提出上訴書狀，並應
敘述具體理由；其未敘述上訴理由者，應於上訴期間屆滿後20日
內向本院補提理由書（均須按他造當事人之人數附繕本）「切勿
逕送上級法院」。
                                書記官  王嘉麒
中    華    民    國   100    年    12    月    30    日
附錄本案論罪科刑法條全文：
100 年1月26日修正施行前中華民國刑法第321條
（加重竊盜罪）
犯竊盜罪而有左列情形之一者，處六月以上、五年以下有期徒刑
：
一、於夜間侵入住宅或有人居住之建築物、船艦或隱匿其內而犯
之者。
二、毀越門扇、牆垣或其他安全設備而犯之者。
三、攜帶兇器而犯之者。
四、結夥三人以上而犯之者。
五、乘火災、水災或其他災害之際而犯之者。
六、在車站或埠頭而犯之者。
前項之未遂犯罰之。
中華民國刑法第349條
（普通贓物罪）
收受贓物者，處 3 年以下有期徒刑、拘役或 5 百元以下罰金。
搬運、寄藏、故買贓物或為牙保者，處 5 年以下有期徒刑、拘
役或科或併科 1 千元以下罰金。
因贓物變得之財物，以贓物論。